臺灣高雄地方法院刑事判決
111年度簡上字第44號
上  訴  人  
即  被  告  許冠澤


上列上訴人即被告因毒品危害防制條例案件，不服本院高雄簡易
庭民國111年1月3日110年度簡字第3569號第一審刑事簡易判決（
聲請簡易判決處刑案號：臺灣高雄地方檢察署110年度毒偵字第3
255號)，提起上訴，本院第二審合議庭判決如下：
    主      文
上訴駁回。
    事實及理由
一、本案經本院審理結果，認第一審刑事簡易判決認事用法及量刑均無不當，應予維持，引用附件所示第一審刑事簡易判決書記載外，另補充證據部分：被告於本院審理中之自白（見本審院卷第98頁、第107頁）。
二、被告上訴意旨略以：伊自警詢起即坦承犯行，亦有供出上手
    ，原審判決未考量前情，量刑過重，請從輕量刑等語。
三、駁回上訴之理由：
（一）按量刑之輕重，係事實審法院得依職權自由裁量之事項，
      茍已斟酌刑法第57條各款所列情狀而未逾越法定刑度，則
      不得遽指為違法；又刑罰之量定屬法院自由裁量之職權行
      使，但仍應審酌刑法第57條所列各款事由及一切情狀，為
      酌量輕重之標準，並非漫無限制，在同一犯罪事實與情節
      ，如別無其他加重或減輕之原因，下級法院量定之刑，亦
      無過重或失輕之不當情形，則上級法院對於下級法院之職
      權行使，原則上應予尊重。
（二）經查，原審判決認被告施用第二級毒品事證明確，並於判
      決理由說明量刑依據，包含被告於警詢自白所呈現之犯後
      態度，就刑法第57條各款所列科刑時應審酌之情狀加以斟
      酌，而依毒品危害防制條例第10條第2項、刑法第11條、
      刑法第41條第1項前段，判處被告有期徒刑4月，並諭知如
      易科罰金之折算標準，此在法定刑度之內，亦無濫用權限
      情形，況被告前已於民國110年間因施用毒品案件，經本
      院以110年度審易字第857號、110年度審訴字第711號合併
      判決判處有期徒刑3月、3月，應執行有期徒刑4月確定，
      有臺灣高等法院被告前案紀錄表在卷可查，被告猶不知戒
      除毒品，再犯本件，原審判決所處有期徒刑4月已屬低度
      之刑，其法律適用及量刑均屬妥適。再查，施用毒品案件
      本無毒品危害防制條例第17條第2項之偵審自白應減刑規
      定之適用，而被告固於警詢中表示其毒品上游為「阿楠」
      （被告於聲請上訴狀則稱之「糖果伯」）等語（見警卷第
      6頁），然無論係「阿楠」或「糖果伯」，本院另案業已
      就被告供稱之毒品來源「糖果豪」、「楠仔」、「阿楠」
      、「老仔」等人部分，說明因被告未提供「糖果豪」、「
      楠仔」、「阿楠」、「老仔」之真實姓名、年籍或足資辨
      別之特徵，亦無相關電話通聯、通訊軟體之紀錄可以佐證
      ，且被告於該案審理中亦自承並未指認「糖果豪」、「楠
      仔」、「阿楠」、「老仔」等情，故被告不符合毒品危害
      防制條例第17條第1項所稱「供出毒品來源」之要件，而
      無從依該項規定予以減刑；且員警在本案依據被告提供之
      「阿楠」相關情資調閱被告供稱與該人交易時地周邊道路
      監視器，並未發現交易毒品相關監視器影像，故本案亦未
      因被告供述而查獲其他正犯或共犯，有本院109年度審易
      字第992號刑事判決、高雄市政府警察局鳳山分局111年3
      月2日高市警鳳分偵字第11170967900號函暨所附員警職務
      報告1份在本院卷可佐（見本審院卷第35頁、第51頁），
      是被告亦無毒品危害防制條例第17條第1項減刑規定之適
      用。綜上，被告上訴指摘量刑過重，請求從輕量刑，顯無
      理由，應予駁回。
據上論斷，依刑事訴訟法第455條之1第1項、第3項、第368條、
第373條，判決如主文。
本案經檢察官施昱廷聲請簡易判決處刑，檢察官周容到庭執行職
務。
中　　華　　民　　國　　111 　年　　6 　　月　　27　　日
                  刑事第三庭   審判長 法  官  林青怡
                                      法  官  王聖源
                                      法  官  胡家瑋
以上正本證明與原本無異。
不得上訴。
中　　華　　民　　國　　111 　年　　6 　　月　　27　　日
　　　　　　　　　　　　　　　　　　　書記官  簡雅文
附件：本院110年度簡字第3569號刑事判決